【裁判字號】    98,易,378
【裁判日期】    980824
【裁判案由】    業務侵占
【裁判全文】
臺灣嘉義地方法院刑事判決               98年度易字第378號
公  訴  人  臺灣嘉義地方法院檢察署檢察官
被      告  甲○○
上列被告因業務侵占案件，經檢察官提起公訴（98年度偵字第53
11號），被告於準備程序中就被訴事實為有罪之陳述，經本院合
議庭裁定由受命法官改依簡式審判程序審理，判決如下：
    主  文
甲○○犯業務侵占罪，共貳罪，各處有期徒刑陸月，如易科罰金
，均以新臺幣壹仟元折算壹日，應執行有期徒刑捌月，如易科罰
金，以新臺幣壹仟元折算壹日。緩刑肆年，並向被害人台灣星堡
保全股份有限公司嘉義分公司（法定代理人呂清海）給付新臺幣
伍萬貳仟捌佰伍拾壹元之財產上損害賠償（給付方式：於民國九
十八年九月十五日給付貳仟捌佰伍拾壹元，並自九十八年十月十
五日起按月於每月十五日給付伍仟元，至全部債務清償完畢為止
，如有壹期未履行，視為全部到期）。
    犯 罪 事 實
一、甲○○自民國95年9月19日起至97年12月3日止，任職於台灣
    星堡保全股份有限公司嘉義分公司（下稱星堡公司）擔任業
    務員，負責向客戶收取保全費用等事務，為從事業務之人，
    竟意圖為自己不法之所有，分起侵占之犯意，於附表所示之
    時間、地點，向客戶洪銀蔘及玉環鋼鐵工業有限公司負責人
    吳金環收取保全費用各新台幣（下同）23,100元及46,725元
    後，未依規定於收款後一週內將上開向客戶收取之保全費用
    交付星堡公司，而全數予以侵占入己花用殆盡。
二、案經星堡公司訴請臺灣嘉義地方法院檢察署檢察官偵查起訴
    。
    理  由
一、本件係經被告甲○○於準備程序當庭表示認罪，而經本院裁
    定以簡式審判程序加以審理，則依據刑事訴訟法第273條之2
    、同法第159條第2項之規定，不適用傳聞法則有關限制證據
    能力之相關規定，合先敘明。
二、上開犯罪事實，業據被告甲○○於本院審理時坦承不諱，核
    與告訴人代理人乙○○指述之情節相符，復有勞動契約書、
    勞工保險卡、勞工保險被保險人投保資料表、洪銀蔘與玉環
    鋼鐵工業有限公司之保全服務契約書、洪銀蔘出具之切結書
    、星堡公司所開立之統一發票各1份附卷可稽，足徵被告之
    自白與事實相符。本件事證明確，被告犯行堪以認定，應依
    法論科。
三、核被告所為係犯刑法第336條第2項之業務侵占罪。其先後2
    次侵占犯行，犯意個別，行為互殊，應予分論併罰。爰審酌
    ：（1）被告專科畢業之智識程度，受僱告訴人擔任業務員
    ，負責向客戶收取保全費用，竟利用職務之便而侵占客戶所
    繳交之保全費之手段、方式；（2）所侵占現金之數額，及
    告訴人所受之損害；（3）犯後坦承犯行，並已賠償部分款
    項，減少告訴人損害，目前尚積欠告訴人52,851元，業據告
    訴代理人乙○○於本院審理陳述明確（見本院卷第21頁）；
    （4）前未有任何犯罪紀錄，有臺灣高等法院被告前案紀錄
    表1份在卷可稽，足認被告素行良好等一切情狀，量處如主
    文所示之刑，及均諭知易科罰金之折算標準，並定其應執行
    之刑，及諭知易科罰金之折算標準。
四、又被告前未有任何犯罪紀錄，素行良好，業如前述，其因一
    時思慮欠週而誤罹刑章，且已賠償告訴人部分款項，經此刑
    之宣告，應知警惕而無再犯之虞，本院參酌告訴人於審理時
    所表明同意予被告緩刑並附損害賠償之清償條件，認其所受
    宣告之刑，以暫不執行為適當，爰併諭知緩刑4年，並依刑
    法第74條第2項第3款之規定，斟酌被告所積欠告訴人款項之
    數額，命被告向告訴人給付52,851元之財產上損害賠償，給
    付方式：於98年9月15日給付2,851元，並自98年10月15日起
    按月於每月15日給付5,000元，至全部清償完畢為止，如有1
    期未履行，視為全部到期。再依刑法第74條第4項規定，上
    開內容得為民事強制執行名義，且依刑法第75條之1第1項第
    4 款規定，違反上開之負擔情節重大，足認原宣告之緩刑難
    收其預期效果，而有執行刑罰之必要者，告訴人得請求檢察
    官向本院聲請撤銷對被告所為之緩刑宣告，應併敘明。
據上論斷，應依刑事訴訟法第273條之1第1項、第299條第1項前
段，刑法第336條第2項、第51條第5款、第41條第1項前段、第74
條第1項第1款、第2項第3款，刑法施行法第1條之1第1項、第2項
前段，判決如主文。
本案經檢察官王輝興到庭執行職務。
中    華    民    國    98    年    8    月    24    日
                  刑事第五庭    法  官  啟夫
以上正本證明與原本無異。
如不服本判決應於收受判決後10日內向本院提出上訴書狀，並應
敘述具體理由；其未敘述上訴理由者，應於上訴期間屆滿後20日
內向本院補提理由書（均須按他造當事人之人數附繕本）「切勿
逕送上級法院」。告訴人或被害人如對於本判決不服者，應具備
理由請求檢察官上訴，其上訴期間之計算係以檢察官收受判決正
本之日期為準。
中    華    民    國    98    年    8    月    24    日
                                書記官  侯麗茹
附錄本判決論罪之法條：
刑法第336條第2項。
（業務侵占罪）
對於業務上所持有之物，犯前條第一項之罪者，處六月以上五年
以下有期徒刑，得併科三千元以下罰金。
附表：
┌─┬─────┬──────┬──────────┬───────────┐
│編│ 客戶名稱 │收取及侵占保│     金    額       │收取及侵占保全費用地點│
│號│          │全費用日期  │    （新台幣）      │                      │
├─┼─────┼──────┼──────────┼───────────┤
│1.│玉環鋼鐵工│97年9月中旬 │46,725元（預收98.10.│嘉義縣太保市嘉太工業區│
│  │業有限公司│            │14至99.9.29下年度之 │中興路9號             │
│  │          │            │保全費用）          │                      │
├─┼─────┼──────┼──────────┼───────────┤
│2.│洪銀蔘    │97年10月17日│23,100元（收受97.10.│嘉義市○○路677號     │
│  │          │            │15至98.10.14當年度之│                      │
│  │          │            │保全費用）          │                      │
├─┴─────┴──────┴──────────┴───────────┤
│                         合計：69,825元                                   │
└─────────────────────────────────────┘


司法院資訊處製作；財團法人民間司法改革基金會備份。
